# 请教大家，申报期内收购股东个人持有的公司

提问人：koodhao 时间：2018-06-05 21:49:42
拟挂牌企业A，公司实际控制人持有B公司100%的股权，B公司的实收资本为 500 万元，净资产约 600 万元。 2016 年，A公司以 500 万元的价格平价收购了B公司100%的股权，并已作工商变更。 由于收购业务发生于申报期内，请问此项收购业务需不需要补充评估，以评估价格重新入账？

回答人：chenyiwei
该事项属于同一控制下合并，是否评估及评估结果对会计处理本身无影响，但为了证明关联交易的公允性，建议进行评估，并按评估值调整交易价格。

提问人：koodhao 时间：2018-06-06 10:38:05
谢谢陈版，我的理解是，对合并报表没有影响，但是对母公司个体报表和股改时的折股净资产有影响，对吗。

回答人：chenyiwei
对合并报表层面的净资产也会同样有影响。

提问人：koodhao 时间：2018-06-06 10:58:27
谢谢，对于转让价格是否公允，是不是一定要以评估价格，能否以经审计的净资产作为转让价格基准？

回答人：chenyiwei
建议评估。一点评估费，和因为发审委质疑交易公允性导致IPO被否相比，孰轻孰重？

提问人：koodhao 时间：2018-06-06 11:09:11
另外还想问下，对于评估的时效性，如 2016 年 4 月份进行收购，那么能不能以 2015 年底的评估价值作为转让基础？中间 4 个月发生的差异是否需要考虑？

回答人：chenyiwei
建议评估基准日距离交易日不要超过 6 个月，且两个日期之间不应发生导致评估表的公允价值发生重大变动的内外部事件。